nl: Kunst en entertainment > Hobby's en creatieve vaardigheden > Handwerk en hobby's > Handwerk- en hobbymaterialen > Handwerkvezels > Sieraden- en kralenkoorden: Kralendraad; Kettingrollen
sl-SI: Kultura in zabava > Hobiji in ustvarjalne umetnosti > Umetnost in ročna dela > Materiali za umetniško ustvarjanje in ročna dela > Vlakna za ročna dela > Vrvica za nakit in bisere: Nit za bisere; Verige v kolutu
zh-TW: 藝術/娛樂 > 嗜好和創作藝術 > 藝術品和手工藝品 > 藝術/手作材料 > 手工織品 > 珠寶繩/珠飾品繩: 串珠線; 珠鍊
ko: 아트/엔터테인먼트 > 취미/예술 > 미술/공예 > 미술/공예 재료 > 공예 섬유 > 주얼리/비즈끈: 비즈 공예용 실; 체인 롤
fr: Arts et loisirs > Loisirs et arts créatifs > Loisirs créatifs > Matériaux pour loisirs créatifs > Fibres pour loisirs créatifs > Cordons pour bijoux et perlage: Fil de perlage; Rouleaux de chaîne
cs: Umění a zábava > Hobby, hudba a výtvarné umění > Řemesla a koníčky > Materiál pro umění a řemesla > Hobby textilní vlákna > Šňůry na šperky a korálky: Niť na korálky; Špulky s řetízkem
ru: Искусство и развлечения > Хобби и творчество > Искусство и рукоделие > Материалы для художественных работ и рукоделия > Нити и волокна для рукоделия > Шнуры и нити для изготовления украшений и бисероплетения: Нить для бисера; Цепочка на бобине
fi: Taide ja viihde > Harrastukset ja taiteet > Taide ja askartelu > Askartelumateriaalit > Askartelulangat > Koru- ja helminauhat: Helminauhat; Ketjurullat
hr-HR: Umjetnost i zabava > Hobiji i kreativne umjetnosti > Umjetnost i rukotvorine > Materijali za umjetnost i rukotvorine > Vlakna za rukotvorine > Konop za nakit i perle: Konac za perle; Lanac u roli
nb: Kunst og underholdning > Hobby og kreativitet > Kunst og håndverk > Kunst- og håndverksmaterialer > Hobbyfibre > Smykketråd: Perletråd; Kjederuller
es: Arte y ocio > Hobbies y artes creativas > Manualidades > Materiales para manualidades > Fibras para manualidades > Cordones para joyería y cuentas: Hilo para cuentas; Rollos de cadena
de: Kunst & Unterhaltung > Hobby & Kunst > Kunsthandwerk & Hobby > Kunst- & Bastelmaterialien > Bastelwerkstoffe > Schmuck- & Perlenband: Perlenfaden; Aufgespulte Kette
pt-BR: Artes e entretenimento > Hobbies e artes > Arte e artesanato > Materiais de arte e de artesanato > Fibras para artesanato > Cordões para joias e bijuterias: Fio de miçangas; Rolos de corrente
pl: Sztuka i rozrywka > Hobby i sztuki piękne > Sztuka i rękodzieło > Materiały dla artystów i rękodzielników > Włókna do rękodzieła > Nici do koralików i biżuterii: Nić do koralików; Rolki łańcucha
el: Τέχνες & Ψυχαγωγία > Χόμπι & Δημιουργικές Τέχνες > Τέχνες & Χειροτεχνίες > Υλικά τέχνης & χειροτεχνίας > Ίνες χειροτεχνίας > Κορδόνι για κοσμήματα & χάντρες: Κλωστή για χάντρες; Ρολά αλυσίδας
en: Arts & Entertainment > Hobbies & Creative Arts > Arts & Crafts > Art & Crafting Materials > Crafting Fibers > Jewelry & Beading Cord: Beading Thread; Chain Rolls
th: ศิลปะและความบันเทิง > งานอดิเรกและศิลปะสร้างสรรค์ > ศิลปะและงานฝีมือ > วัสดุงานศิลปะและงานฝีมือ > ไฟเบอร์สำหรับงานฝีมือ > สายสำหรับเครื่องประดับและลูกปัด: ด้ายร้อยลูกปัด; ม้วนโซ่
tr: Sanat ve Eğlence > Hobiler ve Sanatsal Çalışmalar > Sanatlar ve El İşleri > Sanat ve El İşleri Malzemeleri > El İşi İpleri > Mücevher ve Tespih İpleri: Boncuk İpliği; Zincir Ruloları
da: Kunst og underholdning > Hobby og håndarbejde > Håndarbejde og hobby > Materialer til håndarbejde og hobby > Fibre til håndarbejde > Smykke- og perlesnore: Perletråd; Kæderuller
hu: Művészet és szórakoztatás > Hobbik és kreatív művészet > Művészet és barkácsolás > Művészeti és kézműves anyagok > Kézműves szálak > Ékszer- és gyöngyfűző zsinór: Gyöngyfűző cérna; Lánctekercsek
lt-LT: Menai ir pramogos > Hobiai ir menai > Menai ir amatai > Menų ir amatų medžiagos > Pluoštas amatams > Virvelė papuošalams ir karoliukams: Siūlas karoliukams; Grandinės ritinėliai
ja: 芸術・エンターテイメント > 趣味・コレクション > クラフト・アート > アート・クラフト用素材 > クラフト用糸 > ジュエリー・ビーズ用コード: ビーズ糸; チェーンロール
ro-RO: Artă și divertisment > Hobby-uri și artă > Artizanat > Materiale pentru artă/artizanat > Fibre pentru proiecte de artizanat > Șnur pentru bijuterii și mărgele: Ață pentru mărgele; Role de lanț
zh-CN: 艺术与娱乐 > 爱好/艺术创作 > 手工艺品 > 手工艺材料 > 手工艺纤维 > 首饰串珠绳: 穿珠线; 链条卷
bg-BG: Изкуства и развлечения > Хобита и творчески изкуства > Изкуства и творчество > Творчески материали > Конци и влакна за ръкоделие > Корда за бижута и мъниста: Връзки за нанизване на мъниста; Синджири на ролка
sk-SK: Umenie a zábava > Záľuby a tvorivé dielne > Výtvarná dielňa > Materiály pre výtvarnú dielňu > Výroba vlákien > Šnúrka na korálky: Korálková priadza; Reťazové rolky
sv: Konst och underhållning > Hobby och skapande > Hantverk och hobbyer > Hobbymaterial > Hobbyvadd > Smyckes- och pärlsnöre: Pärltråd; Kedjerullar
vi: Nghệ thuật và giải trí > Sở thích và nghệ thuật sáng tạo > Đồ thủ công mỹ nghệ > Vật liệu nghệ thuật & thủ công mỹ nghệ > Xơ sợi > Dây xỏ đồ trang sức: Chỉ xỏ hạt; Cuộn dây xích
pt-PT: Artes e lazer > Passatempos e artes criativas > Artes e trabalhos manuais > Materiais para artes e trabalhos manuais > Fibras para trabalhos manuais > Joalharia e fios para contas: Fio de missangas; Rolos de corrente
it: Arte e svago > Hobby e arti creative > Artigianato e hobby > Materiali per hobby e artigianato > Fibre per attività creative > Fili per perline e gioielli: Filo per perline; Rotoli di catena